【裁判字號】    99,上訴,2463
【裁判日期】    990802
【裁判案由】    妨害自由
【裁判全文】
臺灣高等法院刑事判決                99年度上訴字第2463號
上  訴  人
即  被  告  甲○○
上列上訴人因妨害自由案件，不服臺灣新竹地方法院98年度審訴
字第556號，中華民國99年5月11日第一審判決（起訴案號：臺灣
新竹地方法院檢察署97年度偵字第6979號、98年度偵字第4214號
），提起上訴，本院判決如下：
    主  文
上訴駁回。
    理  由
一、不服地方法院之第一審判決而上訴者，應提出上訴書狀，向
    管轄第二審之高等法院為之。上訴書狀應敘述具體理由，刑
    事訴訟法第361條第1項、第2項定有明文。所謂「應敘述具
    體理由」，係指須就不服之判決為具體之指摘而言。惟提起
    第二審上訴之目的，既在於請求第二審法院撤銷、變更原判
    決，故所稱具體理由，係指須就不服之判決為具體之指摘而
    言，如僅泛稱原判決認事用法不當或採證違法、判決不公，
    或就原判決已詳予說明論斷之事項，徒憑己意，泛言爭執等
    ，則非具體理由。本件原判決依憑被告甲○○之自白及卷內
    相關證據資料，認定被告與楊堡文、劉人瑋、劉耀評共同對
    告訴人王驖妨害自由之事實，因而論被告以共同犯剝奪他
    人行動自由罪，並說明審酌被告素行不佳，與告訴人既無夙
    怨，竟提議以剝奪他人行動自由之暴力方式將告訴人帶至新
    竹市香山區○○○道之某處涼亭，造成告訴人心理莫大恐懼
    ，惟念其犯後均坦認犯行，參以其犯罪動機、目的、施用之
    手段、剝奪告訴人行動自由之時間長短，國中畢業之智識程
    度，及其家庭狀況等一切情狀，量處有期徒刑六月之理由，
    並諭知易科罰金之折算標準。經核認事、用法及量刑均無不
    合。被告上訴意旨略稱：被告並非主謀，且已知錯，判處有
    期徒刑六月仍嫌過重云云。係就原判決已經審酌並說明理由
    之事項，任憑己意，泛言爭執，且並未具體指明原判決有何
    認事、用法及量刑等足以影響判決本旨之違法或不當情形，
    自不合於首揭提起第二審上訴，上訴書狀應敘述具體理由之
    規定。其上訴顯屬違背法律上之程式，爰不經言詞辯論，駁
    回其上訴。
二、據上論斷，應依刑事訴訟法第367條前段、第372條，判決如
    主文。
中    華    民    國    99    年    8     月    2     日
                  刑事第十二庭審判長法  官  蔡永昌
                                    法  官  吳啟民
                                    法  官  蔡國在
以上正本證明與原本無異。
如不服本判決，應於收受送達後10日內向本院提出上訴書狀，其
未敘述上訴之理由者並得於提起上訴後10日內向本院補提理由書
（均須按他造當事人之人數附繕本）「切勿逕送上級法院」。
                                    書記官  顧哲瑜
中    華    民    國    99    年    8     月    2     日
附錄：本案論罪科刑法條全文
中華民國刑法第302條第1項
（剝奪他人行動自由罪）
私行拘禁或以其他非法方法，剝奪人之行動自由者，處5年以下
有期徒刑、拘役或3百元以下罰金。

司法院資訊處製作；財團法人民間司法改革基金會備份。
